【裁判字號】    98,交聲,309
【裁判日期】    981106
【裁判案由】    聲明異議
【裁判全文】
臺灣臺南地方法院交通事件裁定     98年度交聲字第309號
移送機關    交通部公路總局嘉義區監理所臺南監理站
異議人即
受處分人    甲○○
上列受處分人因違反道路交通管理處罰條例案件，對於交通部公
路總局嘉義區監理所台南監理站民國98年3月10日所為之裁決處
分（處分案號：嘉監南字第裁74-B00000000號），聲明異議，本
院裁定如下：
    主  文
異議駁回。
    理  由
一、原處分意旨略以：異議人即受處分人甲○○（下稱異議人）
    所有牌照號碼PE-2399號自用一般小客車，於民國（下同）
    98年2月22日08時50分，在高雄市○○路，因在禁止臨時停
    車處所停車，遭高雄市政府警察局交通大隊員警逕行製單舉
    發，嗣經交通部公路總局嘉義區監理所臺南監理站（下稱移
    送機關）以其違規事證明確，依道路交通管理處罰條例第56
    條第1項第1款及違反道路交通管理事件統一裁罰基準表之規
    定，裁處罰鍰新台幣900元。
二、本件聲明異議意旨略以：因高雄市○○路○○道路路段，整
    修道路之挖土機停於四維四路226號前，致使該路段的路邊
    停車位皆無法停車，異議人之父親住於整修道路四維四路22
    6號11樓處，違規當日異議人因要載行動不便之父親，因此
    將車子停於四維四路轉永平路之轉彎處以利父親上車，為此
    聲明異議，請求撤銷原處分等語。
三、按交岔路口、公共汽車招呼站10公尺內、消防栓、消防車出
    入口5公尺內不得臨時停車；又禁止臨時停車處所不得停車
    ，道路交通安全規則第111條第1項第2款、第112條第1項第1
    款分別定有明文。其立法意旨無非係因道路交岔路口乃車輛
    往來匯聚交集之處，若於該交岔路口10公尺內臨時停車或停
    車，將妨礙車輛之進出及轉彎，對於交通之往來順暢實有重
    大影響，是為維護車輛往來順暢、避免影響駕駛人察覺左、
    右方來車動態視線，致生交通安全之危害，而以法律明文禁
    止停車之方式為規範，本不待主管機關設置標線、標誌，持
    有駕駛執照之用路人本應知悉並遵守之。又按汽車駕駛人停
    車時，在禁止臨時停車處所停車者，處新台幣600元以上1,2
    00元以下之罰鍰，道路交通管理處罰條例第56條第1項第1款
    定有明文。
四、經查：
  (一)移送機關指稱異議人將牌照號碼PE-2399號自用一般小客車
    ，於上揭時、地在禁止臨時停車處所停車，有高雄市政府交
    通局98年3月4日高市交停字第0980009914號函附違規照片3
    幀在卷可稽，且為異議人所不爭執，此部分事實當可認定。
  (二)然異議人辯稱該處因道路施工，致路邊停車位皆無法停車，
    為搭載行動不便之父親，不得已停在該交岔路口云云，然按
    因避免自己或他人生命、身體、自由、名譽或財產之緊急危
    難而出於不得已之行為，不予處罰。但避難行為過當者，得
    減輕或免除其處罰。行政罰法第13條固定有明文。惟縱異議
    人前揭情詞屬實，其並未提出任何事證證明當時情形有緊急
    危難之發生，在不得已之情況下才違規停車，因此，其違規
    停車係為搭載行動不便之父親僅係其違規之動機而已，尚不
    能以此即可阻卻其違規行為之違法性，因此，其前開所辯自
    不足採信。
五、綜上所述，異議人因有在禁止臨時停車處所停車之違規行為
    ，移送機關據此依道路交通管理處罰條例第56條第1項第1款
    之規定，裁處異議人罰鍰新台幣900元，並無違誤；從而，
    異議人之異議為無理由，應予駁回。
六、據上論斷，應依道路交通管理處罰條例第87條第2項、道路
    交通案件處理辦法第19條，裁定如主文。
中    華    民    國    98    年    11    月    6     日
                     交通法庭   法  官   陳淑勤
以上正本證明與原本無異。
如不服本裁定，應於送達後5日內，向本院提出抗告狀。
                                書記官   謝國欽
中    華    民    國    98    年    11    月    6     日


司法院資訊處製作；財團法人民間司法改革基金會備份。
